---
title: "HW2"
author: "Маслова И"
date: '30 октября 2022 г '
output: github_document
always_allow_html: yes
---

```{r setup, include=FALSE}
knitr::opts_chunk$set(echo = TRUE, warning = FALSE)
```

## Задание 1. Загрузим данные и пакеты

```{r}
ins_cost <- read.csv('insurance_cost.csv')
library(dplyr)
library(ggplot2)
library(ggpubr)
library(plotly)
library(corrplot)
library(corrr)
library(factoextra)
library(dendextend)
library(pheatmap)
library(ggbiplot)
library(FactoMineR)
```





## Задание 2


```{r}
plot_ly(
  data = ins_cost[(ins_cost$bmi != 0) & (ins_cost$charges != 0),],
  x = ~ bmi,
  y = ~ charges,
  color = ~ smoker
)  
```


## Задание 3

```{r}
plot <- ins_cost %>% 
  filter(bmi != 0 & charges != 0) %>% 
  ggplot(aes(x=bmi, y=charges, color = smoker)) + 
  geom_point(size=2) +
  theme_minimal()
plot
ggplotly(plot)
```




## Задание 4
&nbsp;

Получение объекта матрицы:
```{r}

ins_clear <- ins_cost %>% 
  filter(charges != 0 & bmi != 0 & age != 0) %>% 
  select(is.integer | is.numeric) 
head(ins_clear)
```



Получение непосредсвтенно самой матрицы

```{r}
ins_cor <- cor(ins_clear)
```


Визуализируем её в corplot и corrr:
```{r}
corrplot(ins_cor, method = 'number')
corrplot(ins_cor, method = 'square', diag = FALSE, order = 'hclust',
         addrect = 3, rect.col = 'blue', rect.lwd = 3, tl.pos = 'd')
corrplot(ins_cor, method = 'ellipse', order = 'AOE', type = 'upper')
ins_cor %>% 
  network_plot(min_cor = .0)
ins_cor %>% rplot( colors = c("red", "green"))
```



## Задание 5



```{r}
ins_cost_d <- ins_cost %>% mutate(sex = as.integer(grepl(pattern = "female", sex)),
                     smoker = as.integer(grepl(pattern = "yes", smoker)),
                     southwest = as.integer(grepl(pattern = "southwest", region)),
                     northwest = as.integer(grepl(pattern = "northwest", region)),
                     northeast = as.integer(grepl(pattern = "northeast", region)),
                     southeast = as.integer(grepl(pattern = "southeast", region)))


ins_cost_numeric <- ins_cost_d[ , sapply(ins_cost_d, is.numeric)]



```







## Задание 6

```{r}
ins_cost_scaled <- scale(ins_cost_numeric)  #стандартизируем значения
ins_cost_dist <- dist(ins_cost_scaled, method = "euclidean") #Создаём матрицу дистанций
as.matrix(ins_cost_dist)[1:6,1:6]
ins_cost_hc <- hclust(d = ins_cost_dist, 
                        method = "ward.D2")  #Высчитываем дендрограмму кластеров
fviz_dend(ins_cost_hc, 
          cex = 0.1, 
          k_colors = c("#2E9FDF", "#00AFBB", "#E7B800", "#FC4E07"),
          color_labels_by_k = TRUE, 
          rect = TRUE 
          ) #визуализация



```


## Задание 7.1-7.2

```{r}
grp <- cutree(ins_cost_hc, k = 4)

fviz_cluster(list(data = ins_cost_scaled, cluster = grp),
             palette = c("#2E9FDF", "#00AFBB", "#E7B800", "#FC4E07"),
             ellipse.type = "convex", # Concentration ellipse
             repel = TRUE, # Avoid label overplotting (slow)
             show.clust.cent = FALSE, ggtheme = theme_minimal()) 

fviz_dend(ins_cost_hc, cex = 0.5, k = 4,
          k_colors = "jco", type = "circular") 

```




## Задание 7.3


```{r}
hc1 <- hclust(ins_cost_dist, method = "average")
hc2 <- hclust(ins_cost_dist, method = "ward.D2")
# Create two dendrograms
dend1 <- as.dendrogram (hc1)
dend2 <- as.dendrogram (hc2)
# Create a list to hold dendrograms
dend_list <- dendlist(dend1, dend2)

tanglegram(dend1, dend2)
```





## Задание 8




```{r}
pheatmap(ins_cost_scaled)
```





## Задание 9


```{r}
ins_cost_full.pca <- prcomp(ins_cost_numeric, 
                        scale = T)
summary(ins_cost_full.pca)
```

```{r}
fviz_eig(ins_cost_full.pca, 
         addlabels = T, 
         ylim = c(0, 40))
```

У нас в данных первые 4 главные компоненты объясняют 61% вариации данных. Первые две компоненты объясняют 34% дисперсии. Это не очень хороший результат.


```{r}
fviz_pca_var(ins_cost_full.pca, col.var = "contrib") #посмотрим, как наши переменные связаны с PC1 и PC2.
```


По данной таблице мы уже можем сделать выводы, эффект каких переменных является наиболее выраженным.Также мы можем заметить, что наши переменные собираются в группы, две из которых являются противонаправленными, т.е. переменные отрицательно скоррелированы внутри представленных главных компонент.
В данных мы видим четыре группы переменных:

(@) smoker, charges

(@) southeast, bmi

(@) northeast, northwest 

(@) остальные

&nbsp;
Посмотрим, из чего состоят наши 1, 2 и 3 компоненты:
```{r}
fviz_contrib(ins_cost_full.pca, choice = "var", axes = 1, top = 24) # 1
fviz_contrib(ins_cost_full.pca, choice = "var", axes = 2, top = 24) # 2
fviz_contrib(ins_cost_full.pca, choice = "var", axes = 3, top = 24) # 3
```

Как можно заметить, достаточно большой эффект имеют бинарные переменные. Charges и smoker больше всего определяют вариативность по первой главной компоненте. По второй - дамми southeast, а также bmi, northeast, по третьей - southwest.
 
&nbsp;

Нанесем на график наблюдения, разделим их на группы. Визуализируем полученные нами до этого момента данные.

```{r}
ggbiplot(ins_cost_full.pca, 
         scale=0, 
         groups = as.factor(ins_cost$smoker), 
         ellipse = T,
         alpha = 0.2) +
  theme_minimal()
```

Выделенные области, очевидно, коррелирую с smoker и явно разделены на группы, хоть некоторые наблюдения и находятся вне областей.

&nbsp;

## Задание 10


```{r}
ins_cost <- ins_cost %>% 
  mutate(
    age_group = case_when(
      age < 31 ~ "21-30",
      age >= 31 & age < 41 ~ "31-40",
      age >= 41 & age < 51 ~ "41-50",
      age >= 51 & age < 61 ~ "51-60",
      age >= 61 ~ "60+"
    ))

ggbiplot(ins_cost_full.pca, 
         scale=0, 
         groups = as.factor(ins_cost$age_group), 
         ellipse = T,
         alpha = 0.2) +
  theme_minimal()
```

Данный график визуализирует, как и ожидалось, что age имеет не столь большой эффект. Наблюдения смешиваются и выходят за рамки выделенных областей.

&nbsp;


## Задание 11


```{r}
ins_cost <- ins_cost %>% 
  mutate(
    money = case_when(
      charges < 10000 ~ "0",
      charges >= 10000 & charges < 25000 ~ "1",
      charges >= 25000 & age < 40000 ~ "2",
      charges >= 40000 ~ "3"
    ))

ggbiplot(ins_cost_full.pca, 
         scale=0, 
         groups = as.factor(ins_cost$money), 
         ellipse = T,
         alpha = 0.2) +
  theme_minimal()
```




```{r}
ins_cost <- ins_cost %>% 
  mutate(
    northern_region = case_when(
      region == "northwest" | region == "northeast" ~ "1",
      region == "southwest" | region == "southeast" ~ "0"
    ))

ggbiplot(ins_cost_full.pca, 
         scale=0, 
         groups = as.factor(ins_cost$northern_region), 
         ellipse = T,
         alpha = 0.2) +
  theme_minimal()
```