---
title: "Дз регрессия"
author: "Маслова И"
date: "2022-12-24"
output: html_document
---

```{r setup, include=FALSE}
knitr::opts_chunk$set(echo = TRUE)


library(dplyr)
library(mvtnorm)
library(glmnet)
library(readxl)
library(coefplot)

```

# Задание 1
## Часть 1

```{r}
pr <- rmvnorm(n=100, mean = c(85.5, 5.4), sigma = matrix(c(13.25, 2.63, 2.63, 1.45), ncol = 2))
pr <- as.data.frame(pr)
cov2cor(matrix(c(13.25, 2.63, 2.63, 1.45), ncol = 2))
```

```{r}

summary(lm(pr$V1 ~ pr$V2))
```
(Проверка зависимости коэффициента корреляции)

```{r}
pr2 <- rmvnorm(n=100, mean = c(85.5, 5.4), sigma = matrix(c(13.25, 0.1, 0.1, 1.45), ncol = 2))
pr2 <- as.data.frame(pr2)
cor(pr2$V1, pr2$V2)
```


```{r}
summary(lm(pr2$V1 ~ pr2$V2))
```


Полученные нами оценки связаны с выборочными характеристиками. Мат ожидание в наибольшей степени влияет на оценку параметра b (Intercept). Увеличение дисперсии - дает более широкий разброс значений получаемым нами оценкам. Коэффициент корреляции - в основном влияет на оценку параметра a. 




## Часть 2

```{r}
plot(lm(pr$V1 ~ pr$V2))

```
```{r}
f <- lm(pr$V1 ~ pr$V2)
res1 <- residuals(f,type="response")
shapiro.test(res1)
```

Основываясь на полученных результатах (p-value, график) можно сделать вывод, что остатки распределены нормально.

## Часть 3

```{r}
pr$V3 <- runif(100, min = 0, max = 100)
summary(lm(pr$V1 ~ pr$V2 + pr$V3))
```
Коэф детерминации и модефицированный коэф детерминации меняют свои значения на сотые доли в зависимости от добавленных значений.  



# Задание 2
## Часть 1

```{r}
n <- 100
x1 <- rnorm(n, mean = 0.3)
x2 <- x1 * (1+runif(n, min = 0, max = 0.005))
x3 <- x1 + x2 * +rnorm(n, sd= 0.3) 
x4 <- x3 *(1+ runif(n, min = 0, max = 0.002))
x5 <- x4 - x1 *(1+ runif(n, min = 0, max = 0.2))
y <- x1 + 5*x2 +3*x3 - 8*x4 + 2* x5 + rnorm(n, sd=1)

summary(lm(y~x1+x2+x3+x4 +x5))
```
```{r}
X <- matrix(c(x1, x2, x3, x4, x5), ncol = 5)
la.eq <- glmnet(X,y, family = 'gaussian', intercept = F, alpha = 1)
matplot(log(la.eq$lambda), t(la.eq$beta), type = 'l', main='Lasso', lwd=2)



la.eq <- glmnet(X,y, family = 'gaussian', intercept = F, alpha = 1, , lambda = 0.2)
predict(la.eq, X, type = "coefficients")


```
Коэффициенты сильно изменились. Пятый коэффициент принимает отрицательные значения; Intercept, третий и четвертый - обнулиись; первый и второй - сильно приблизились к нулю. 


## Часть 2
Активная клеточная масса, костная масса и вес являются сильно коррелирующими переменными( коэф корреляции принимает значение +- 0.9). Первый столбец в нашем примере соответствует значениям активной клеточной массы в килограммах, второй - костной массе в килограммах, третий - вес в килограммах. 

```{r}
dop <- rmvnorm(n=100, mean = c(24.3, 3.3), sigma = matrix(c(5, 1.7, 1.7, 0.7), ncol = 2))
dop <- as.data.frame(dop)
dop$ves <- 2*dop$V1 + 10*dop$V2  +rnorm(n, mean = 5, sd = 5) 
cov2cor(matrix(c(5, 1.7, 1.7, 0.7), ncol = 2))
```
```{r}
cor(dop$ves, dop$V2)
cor(dop$ves, dop$V1)
```
Посмотрим полученные коэффициенты:
```{r}
summary(lm(ves ~ V1 + V2, dop))
```



# Задание 3

```{r}
Sep <- data.frame(Neu = rnorm(201, mean = 80, sd = 5) %>% round(0), Ly = rnorm(201, mean = 20, sd = 5)%>%round(0))
Sep$p <- ifelse(Sep$Neu/Sep$Ly < 3, 0, (Sep$Neu/Sep$Ly - 3)/6 )
Sep$p <- ifelse(Sep$Neu/Sep$Ly > 9, 1, Sep$p ) %>% round(2)
```

```{r}
mod <- glm(p ~ Neu + Ly, Sep, family = gaussian)
summary(glm(p ~ Neu + Ly, Sep, family = gaussian))
```


```{r}
var <- data.frame(Neu = 90, Ly = 15)
predict(mod, var)
```
При подсчете вероятности вручную при показателях Neu = 90, Ly = 15:
p = 0.5
Наша модель предсказывает вероятность близкую к данной:
p = 0.48 (при округлении)
