---
title: "final"
author: "Маслова И"
date: '6 ноября 2022 г '
output:
  word_document

---

```{r setup, include=FALSE}
knitr::opts_chunk$set(echo = TRUE)

library(readxl)
library(dplyr)
library(tidyr)
library(flextable)
library(stringi)
```

# Задание 2

Скачивание 

```{r}
data <- read_excel('data_excel.xlsx')
```

Замена пропущенных значений группы крови, замена запятых и имен переменных

```{r}
data[data == 'NA'] <- 'Нет данных' 

data <- data %>% 
  mutate(across(contains(c("E1", "E2")), function(x) as.numeric(scan(text=x, dec=",", sep="."))))

data <- data %>% rename_with(function(x) x %>% stri_replace_all_regex(c("_E1", "_E2"), c("Визит1", "Визит2"), vectorize_all = FALSE))
```




Разделение на визиты



```{r}
data_E1 <- data %>% select(!ends_with("Визит2"))
data_E2 <- data %>% select(!ends_with("Визит1"))

```

Статистика 

```{r}
statistics <- list( `Количество субъектов` = ~length(.x) %>% as.character(),
                    `Количество (есть данные)` = ~sum(!is.na(.x)) %>% as.character(),
                    `Нет данных` = ~sum(is.na(.x)) %>% as.character(),
                    `Ср. знач.` = ~ifelse(sum(!is.na(.x)) == 0, "Н/П*", mean(.x, na.rm = TRUE) %>% round(2) %>% as.character()),
                    `Станд. отклон.` = ~ifelse(sum(!is.na(.x)) < 3, "Н/П*", sd(.x, na.rm = TRUE) %>% round(2) %>% as.character()),
      `95% ДИ для среднего` = ~sd(.x, na.rm = TRUE) %>% round(2) %>% as.character(),
      `мин. - макс.` = ~ifelse(sum(!is.na(.x)) == 0, "Н/П*", paste0(min(.x, na.rm = TRUE) %>% round(2), " - ", max(.x, na.rm = TRUE) %>% round(2)) %>% as.character()),
      `Медиана` = ~ifelse(sum(!is.na(.x)) == 0, "Н/П*", median(.x, na.rm = TRUE) %>% round(2) %>% as.character())
                    
                     )
```


Построение таблицы для первого визита

```{r}
data_E1 %>% 
  select(`Группа`, where(is.numeric)) %>%
  group_by(`Группа`) %>% 
  summarise(across(where(is.numeric), statistics)) %>% 
  pivot_longer(!`Группа`) %>%
  separate(name, into = c("Переменная", "Статистика"), sep = "_") %>%
  rename(`Значение` = value) %>%
  flextable() %>%
  theme_box() %>%
  merge_v(c("Группа", "Переменная")) %>%
  width(width=1.7)
```




Построение таблицы для второго визита


```{r}
data_E2 %>% 
  select(`Группа`, where(is.numeric)) %>%
  group_by(`Группа`) %>% 
  summarise(across(where(is.numeric), statistics)) %>% 
  pivot_longer(!`Группа`) %>%
  separate(name, into = c("Переменная", "Статистика"), sep = "_") %>%
  rename(`Значение` = value) %>%
  flextable() %>%
  theme_box() %>%
  merge_v(c("Группа", "Переменная")) %>%
  width(width=1.7)
```

Статистика не нумеречных переменных. Для двух визитов будет одинаковая.

```{r}
data %>% 
  select(where(is.character)) %>%
  count(`Группа`, `Пол`, `Группа крови`) %>%
  group_by(`Группа`)  %>% 
  rename(`Уникальные сочетания` = n) %>%
  flextable() %>%
  theme_box() %>%
  merge_v(c("Группа", "Пол")) %>%
  width(width=1.7)

```



# Задание 3

Статистические тесты для первого визита и общих нумеречных переменных. Сравнение групп.

```{r}
p <- wilcox.test(pull(data %>% filter(`Группа` == "Группа 1") %>% select(`БазофилыВизит1`)), pull(data %>% filter(`Группа` == "Группа 2") %>% select(`БазофилыВизит1`)))$p.value
p <- append(p, wilcox.test(pull(data %>% filter(`Группа` == "Группа 1") %>% select(`Возраст`)), pull(data %>% filter(`Группа` == "Группа 2") %>% select(`Возраст`)))$p.value)
p <- append(p, wilcox.test(pull(data %>% filter(`Группа` == "Группа 1") %>% select(`Рост`)), pull(data %>% filter(`Группа` == "Группа 2") %>% select(`Рост`)))$p.value)
p <- append(p, wilcox.test(pull(data %>% filter(`Группа` == "Группа 1") %>% select(`ЭозинофилыВизит1`)), pull(data %>% filter(`Группа` == "Группа 2") %>% select(`ЭозинофилыВизит1`)))$p.value)
p <- append(p, wilcox.test(pull(data %>% filter(`Группа` == "Группа 1") %>% select(`ГемоглобинВизит1`)), pull(data %>% filter(`Группа` == "Группа 2") %>% select(`ГемоглобинВизит1`)))$p.value)
p <- append(p, wilcox.test(pull(data %>% filter(`Группа` == "Группа 1") %>% select(`ЭритроцитыВизит1`)), pull(data %>% filter(`Группа` == "Группа 2") %>% select(`ЭритроцитыВизит1`)))$p.value)

as.data.frame(p) %>% flextable() %>%  theme_box() %>% bg(`p` > 0.05, bg = 'orange')







```


Статистические тесты для второго визита. Сравнение групп.
```{r}
p <- wilcox.test(pull(data %>% filter(`Группа` == "Группа 1") %>% select(`ЭозинофилыВизит2`)), pull(data %>% filter(`Группа` == "Группа 2") %>% select(`ЭозинофилыВизит2`)))$p.value
p <- append(p, wilcox.test(pull(data %>% filter(`Группа` == "Группа 1") %>% select(`ГемоглобинВизит2`)), pull(data %>% filter(`Группа` == "Группа 2") %>% select(`ГемоглобинВизит2`)))$p.value)
p <- append(p, wilcox.test(pull(data %>% filter(`Группа` == "Группа 1") %>% select(`ЭритроцитыВизит2`)), pull(data %>% filter(`Группа` == "Группа 2") %>% select(`ЭритроцитыВизит2`)))$p.value)
p <- append(p, wilcox.test(pull(data %>% filter(`Группа` == "Группа 1") %>% select(`БазофилыВизит2`)), pull(data %>% filter(`Группа` == "Группа 2") %>% select(`БазофилыВизит2`)))$p.value)

as.data.frame(p) %>% flextable() %>%  theme_box() %>% bg(`p` > 0.05, bg = 'orange')

```


