---
title: "HA2"
author: "Маслова И"
date: "2022-11-20"
output: html_document
---
```{r setup, include=FALSE}
knitr::opts_chunk$set(echo = TRUE)

library(multcomp)
library(dplyr)
```

```{r}
soccer_general <- read.csv("soccer.csv", sep=";")[, 2:6] %>% 
    mutate(Position = as.factor(Position), 
    Nationality = as.factor(Nationality), 
    Age = as.numeric(Age), 
    Height = as.numeric(Height)
) %>% 
filter(Nationality %in% c("Spanish", "Italian", "German", "English", "Argentinian")) 



set.seed(1) 



soccer_wrk <- soccer_general[sample(1:nrow(soccer_general), 150), ] %>% 
    mutate(Nationality = factor(Nationality))
```



# Задание 1



```{r}
oneway.test(Height ~ Position, data = soccer_wrk)
```

Отвергаем нулевую гипотезу о равенстве роста футболистов с разных позиций. 

# Задание 2



```{r}
m0 <- lm(Height ~ Position, data = soccer_wrk)
HBW.comp <- m0 %>%  glht(linfct = mcp(Position = "Tukey"))
HBW.comp %>% summary()
HBW.comp %>% confint()
HBW.comp %>% plot(xlab  = "Height difference (cm)")
```

Значимая разница есть между парами:

* Goalkeeper - Defender

* Midfielder - Defender

* Goalkeeper - Forward

* Midfielder - Goalkeeper



# Задание 3

Несмотря на то, что в ДИ и p.value в тестах этого и предыдущего задания есть некоторые различия, результат у нас получился одинаковый.


# Задание 4


```{r}
soccer_wrk %>%
  with(
    boxplot(Height ~ Nationality, col = "cadetblue3", pch = 20,
            ylab = "Height (cm)")
  )
```


Уже сейчас визуально мы можем предположить, что связь между ростом футболиста и страной, за которую он играет, отсутствует.
```{r}
oneway.test(Height ~ Nationality, data = soccer_wrk)
```
```{r}
m0 <- lm(Height ~ Nationality, data = soccer_wrk)
HBW.comp <- m0 %>%  glht(linfct = mcp(Nationality = "Tukey"))
HBW.comp %>% summary()
HBW.comp %>% confint()
HBW.comp %>% plot(xlab  = "Height difference (cm)")
```

Можем сделать выводы, что наши предположения при визуальной оценке оказались верными. Действительно, связь между ростом футболиста и страной, за которую он играет, отсутствует.
